臺灣桃園地方法院刑事判決　　　　　　　　　　　　九十二年度訴字第一三二號
　　公　訴　人　臺灣桃園地方法院檢察署檢察官
　　被　　　告　丙○○
　　　　　　　　乙○○
右列被告等因違反槍砲彈藥刀械管制條例案件，經檢察官提起公訴（九十二年度偵字
第七○九九號），本院判決如左：
    主  文
丙○○共同未經許可，持有可發射子彈具有殺傷力之改造手槍，累犯，處有期徒刑壹
年肆月，併科新臺幣拾萬元，罰金如易服勞役，以新臺幣玖佰元即銀元佰元折算壹
日。扣案之仿ＢＥＲＥＴＴＡ廠改造手槍壹支（含彈匣壹個，槍枝管制編號0000
000000號）、九ｍｍ制式子彈伍顆均沒收之。
乙○○共同未經許可，持有可發射子彈具有殺傷力之改造手槍，累犯，處有期徒刑壹
年肆月，併科新臺幣拾萬元，罰金如易服勞役，以新臺幣玖佰元即銀元佰元折算壹
日。扣案之仿ＢＥＲＥＴＴＡ廠改造手槍壹支（含彈匣壹個，槍枝管制編號0000
000000號）、九ｍｍ制式子彈伍顆均沒收之。
    事  實
一、丙○○前於民國（下同）八十一年間因違反懲治盜匪條例案件，經本院判處有期
    徒刑八年確定，於八十五年八月二十四日縮短刑期假釋，縮短刑期後期滿日期為
    八十八年七月十五日，未經撤銷假釋，其為執行之刑，以已執行論；乙○○前於
    九十年間因偽造文書罪，經本院判處有期徒刑三年確定，於九十二年三月四日執
    行完畢。詎丙○○明知槍砲彈藥為政府公告之管制物品，未經主管機關許可，不
    得無故持有之，竟於八十五年年初之某日，於李訓政（業於八十五年十月間死亡
    ，已經檢察官另為不起訴處分）位於桃園縣八德市瑞豐里八鄰溝後三號之住處，
    自李訓政處收受可發射子彈具有殺傷力之仿ＢＥＲＥＴＴＡ廠改造手槍一支（含
    彈匣一個）及九ｍｍ制式子彈七顆（其中二顆已經丙○○於八十六年間試射擊發
    ），並未經許可無故持有之。嗣於九十二年四月十日晚間七時許，丙○○將上開
    改造手槍及子彈置於黑色布製包包內，並交由乙○○觀看後，二人即基於持有上
    開改造手槍及子彈之犯意聯絡，由乙○○背載該包包，並相偕逛街。後於當日晚
    間七時二十分許，因二人行跡可疑，在桃園縣桃園市○○路與朝陽街口為警當場
    查獲，並扣得上開具有殺傷力之改造手槍（含彈匣）一支及子彈五顆。
二、案經桃園縣警察局移送台灣桃園地方法院檢察署檢察官偵查起訴。
    理  由
一、右揭事實，業據被告丙○○於偵訊中坦白承認，並供承上開槍彈係自案外人李訓
    政處取得，而於八十六年間有持該槍彈至桃園縣桃園市虎頭山試射子彈二顆，但
    並未以該槍彈涉犯任何刑案等語；被告乙○○對於右揭時、地，由被告丙○○將
    上開槍彈置於黑色包包內，並由其背載，嗣經警盤查而扣得該槍彈等情，固所是
    認，惟仍矢口否認有何無故持有上開改造手槍及子彈之犯行，辯稱：伊是受被告
    丙○○委託代為保管黑色包包，伊不知道包包內藏有槍彈云云。經查：
    （一）於九十二年四月十日晚間七時二十分許，在桃園縣桃園市○○路與朝陽街
          口，因被告丙○○、乙○○二人形跡可疑，經警上前盤查，發現被告陳明
          德所背載之黑色包包內藏有改造手槍（含彈匣）一支及子彈五顆等情，為
          被告二人所承認，並經證人即查獲之警察甲○○於審理中證述明確（見本
          院卷第四十二頁），復有桃園縣警察局保安隊扣押筆錄、扣押物品目錄表
          各一份（見偵查卷第四、五頁）、及扣案改造手槍、子彈之照片一張（見
          偵查卷第十八頁）等在卷可資佐證，是本件扣案之改造手槍及子彈確於被
          告乙○○所背載之包包內查獲之事實，應可認定。再扣案之手槍及子彈經
          送內政部警政署刑事警察局鑑定，以性能檢驗法鑑定結果，認送鑑制式
          手槍一支（槍枝管制編號0000000000），係由仿ＢＥＲＥＴＴ
          Ａ廠半自動手槍製造之玩具手槍，換裝土造金屬滑套及土造金屬槍管改造
          而成之改造手槍，機械性能正常，可擊發適用子彈，認具殺傷力；送鑑
          制式子彈五顆，認均係口徑九ｍｍ（九×一九ｍｍ）制式子彈，認均具殺
          傷力，此有該局刑鑑字第○九二○○六八五一一號槍彈鑑定書一份在卷可
          憑（見偵查卷第四十九頁），是上開扣案之改造手槍及子彈，均具有殺傷
          力，亦可認定。
    （二）被告丙○○雖於審理中改稱：扣案槍彈早就送給被告乙○○，不知道陳明
          德那天為何要帶在身上云云；被告乙○○則始終辯稱不知道所背的包包內
          藏有槍彈云云，惟查：
          １、被告丙○○先於警訊中供述：警方於九十二年四月十日晚間七時二十
              分，在桃園市○○街、和平路口查獲伊，當時伊與被告乙○○在該處
              逛街，在被告乙○○身上背的包包內查獲貝瑞塔制式九二手槍一支、
              彈匣一個、制式子彈五發，槍彈都是伊的，該槍彈是案外人李訓政在
              八十五年初在李訓政家交給伊保管，後來在八十六年年中左右，伊在
              桃園市虎頭山試射二發，都有擊發，才剩下五發。被查獲當時伊駕車
              載被告乙○○要去逛街，乙○○一上車伊就將包包內之槍彈交給陳明
              德看，乙○○看了之後便說包包他要背，伊就交給乙○○背，包包是
              伊所有等語。（見偵查卷第十三頁附九十二年四月十一日偵訊筆錄）
              。繼而被告丙○○於偵查、審理中亦再次證稱：伊之所以將槍彈交給
              被告乙○○，是因伊拿槍彈給乙○○看，乙○○說他要背等語（見偵
              查卷第三十頁、本院卷第四十三頁）。即依證人丙○○上開警訊及偵
              查中之證詞，均陳明收藏扣案槍彈之黑色包包是在被查獲當晚才拿給
              被告乙○○看，被告乙○○表示要背該包包後始將該包包交由被告陳
              明德背載，並無關於扣案槍彈送給被告乙○○之陳述，而就上開陳述
              情形質之被告丙○○，被告丙○○又改稱：伊於警訊中是沒有說槍已
              經送給被告乙○○的話，但有對警察說槍是乙○○要用的等語（見本
              院卷第四十三頁），是被告丙○○上開槍彈已送給被告乙○○之辯稱
              ，顯然是臨訟杜撰之詞，諉無足採。況且，查獲本案時，同時自上開
              收藏扣案槍彈之黑色包包內起出被告丙○○之證件及存摺等物件，亦
              經被告於警訊中陳述明確（見偵查卷第十三頁背面），及當場查獲被
              告之警員證人亦於本院審理中證稱背包內均裝有被告丙○○之存摺等
              證件（詳如後述），則上開黑色包包內既有被告丙○○之證件、存摺
              等重要物品，顯然該包包係被告丙○○所使用中甚明，益證被告簡正
              順上開審理中所辯包包借與乙○○使用一節為虛偽之詞。是依被告簡
              供述，足以認定被告乙○○之背載上開黑色包包時，已明知其內確有
              改造手槍及子彈存在，而與被告丙○○之間有持有槍彈之犯意聯絡，
              至為明顯。
          ２、再證人甲○○於審理中就查獲本案過程證稱：當時伊等巡邏經過現場
              ，看到被告二人形跡可疑，就去盤查，請被告二人出示證件，看到被
              告乙○○背一個黑色布製的包包（前背），在盤查過程中伊的同事有
              碰到該包包，感覺硬硬的，從外面一摸就知道是槍枝，伊同事就趕快
              將包包打開，把裡面的槍拿出來，當時槍枝和子彈是直接放在包包裡
              ，一打開就看到，包包還在乙○○身上，因為包包還有丙○○的證件
              、存摺，但是被告二人都否認槍枝是自己的，也沒說是誰的，就帶回
              警局作筆錄等語（見本院卷第四十三、四十五頁）。是依證人甲○○
              之證述可知，被告乙○○所背載之包包係黑色布製，而警察於盤查被
              告乙○○時，僅從包包外面加以觸摸即感覺到包包內應該裝有槍枝之
              類的硬物。
          ３、綜上所述，由被告丙○○之供稱及證人甲○○之證述，均可認定被告
              乙○○對於其所背載之包包內裝有改造手槍及子彈之情形，早已知情
              ，更何況被告乙○○於警訊中亦供稱：上開裝有改造手槍及子彈之包
              包是被告丙○○在被警察查獲前約二十分鐘，在查獲地點交給伊，要
              伊幫忙拿一下等語（偵查卷第八頁附九十二年四月十一日偵訊筆錄）
              。即被告乙○○從拿到上開包包到被警察查獲為止，約有二十分鐘由
              其背載，依上開警察一望即可推知係槍械之證述，被告辯稱伊不知道
              包包內藏有槍彈云云，顯然與事實不符，亦有悖於常情，應是事後卸
              責之詞，不足採信。
    （三）據上，依據被告丙○○之陳述、證人甲○○之證詞、扣案之改造手槍、子
          彈及扣案之槍彈鑑定書，足認被告丙○○、乙○○於前揭時、地，確有無
          故持有扣案改造手槍及子彈之犯行，本件事證明確，自應依法論罪科刑。
二、核被告二人所為，均係犯槍砲彈藥刀械管制條例第十一條第四項未經許可，持有
    可發射子彈具有殺傷力之改造手槍罪，及同條例第十二條第四項未經許可，持有
    具有殺傷力之子彈罪。被告二人具有犯意聯絡及行為分擔，為共同正犯。又被告
    二人以一持有槍、彈行為同時觸犯上開二罪名，為想像競合犯，應從一重依同條
    例第十一條第四項之未經許可，持有可發射子彈具有殺傷力之改造手槍罪處斷。
    再被告丙○○前於八十一年間因違反懲治盜匪條例案件，經本院判處有期徒刑八
    年確定，於八十五年八月二十四日縮短刑期假釋，縮短刑期後期滿日期為八十八
    年七月十五日，未經撤銷假釋，其為執行之刑，以已執行論；被告乙○○前於九
    十年間因偽造文書罪，經本院判處有期徒刑三年確定，於九十二年三月四日執行
    完畢，此有台灣高等法院被告全國前案紀錄表二份在卷可按，其等前受有期徒刑
    執行完畢，於五年以內再犯本件最重本刑為有期徒刑以上之罪，均為累犯，皆應
    依刑法第四十七條之規定加重其刑。爰審酌被告二人素行不良，且均明知槍枝、
    子彈對社會治安危害重大，為法律所嚴加取締，竟仍無故持有上開槍、彈，及被
    告丙○○犯後坦承犯罪，被告乙○○否認犯罪等一切情狀，各量處如主文所示之
    刑，並就罰金部分均諭知易服勞役之折算標準。另扣案之仿ＢＥＲＥＴＴＡ廠改
    造手槍一支（含彈匣，槍枝管制編號0000000000），及口徑九ｍｍ制
    式子彈五顆，均係違禁物，依刑法第三十八條第一項第一款規定宣告沒收。
據上論斷，應依刑事訴訟法第二百九十九條第一項前段，槍砲彈藥刀械管制條例第十
一條第四項、第十二條第四項，刑法第十一條前段、第二十八條、第四十七條、第五
十五條、第四十二條第二項、第三十八條第一項第一款，罰金罰鍰提高標準條例第二
條，判決如主文。
本案經檢察官陳志全到庭執行職務。
中        華        民      國      九十三    年    一    月    十三    日
                                           臺灣桃園地方法院刑事第七庭
                                               審判長法  官   孫 惠 琳
                                                     法  官   林 惠 霞
                                                     法  官   劉 為 丕
右正本證明與原本無異。
如不服本判決，應於判決送達後十日內向本院提出上訴狀( 應附繕本 )，上訴於
臺灣高等法院。
                                                     書記官   方 秀 貞
中        華        民      國      九十三    年    一   月    十五    日
附錄本案論罪科刑法條全文
槍砲彈藥刀械管制條例第十一條
未經許可，製造、販賣或運輸第四條第一項第一款所稱其他可發射金屬或
子彈具有殺傷力之各式槍砲者，處五年以上有期徒刑，併科新臺幣一千萬
元以下罰金。
未經許可，轉讓、出租或出借前項所列槍砲者，處三年以上十年以下有期
徒刑，併科新臺幣七百萬元以下罰金。
意圖供自己或他人犯罪之用，而犯前二項之罪者，處無期徒刑或七年以上
有期徒刑，併科新臺幣一千萬元以下罰金。
未經許可，持有、寄藏或意圖販賣而陳列第一項所列槍砲者，處一年以上
七年以下有期徒刑，併科新臺幣七百萬元以下罰金。
第一項至第三項之未遂犯罰之。
槍砲彈藥刀械管制條例第十二條
未經許可，製造、販賣或運輸子彈者，處一年以上七年以下有期徒刑，併
科新台幣五百萬元以下罰金。
未經許可，轉讓、出租或出借子彈者，處六月以上五年以下有期徒刑，併
科新台幣三百萬元以下罰金。
意圖供自己或他人犯罪之用，而犯前二項之罪者，處三年以上十年以下有
期徒刑，併科新台幣七百萬元以下罰金。
未經許可，持有、寄藏或意圖販賣而陳列子彈者，處五年以下有期徒刑，
併科新台幣三百萬元以下罰金。
第一項至第三項之未遂犯罰之。
